臺灣新北地方法院民事裁定
111年度聲字第58號
聲  請  人  洪愿    

上列聲請人因與黃新棟間侵權行為損害賠償事件（本院108年度
簡上字第18號），聲請法官迴避，本院裁定如下：
    主  文
聲請駁回。
    理  由
一、按法官有民事訴訟法第32條所定之情形而不自行迴避，或有
    第32條所定以外之情形，足認其執行職務有偏頗之虞者，當
    事人得聲請法官迴避，同法第33條第1項第1款、第2款定有
    明文。又民事訴訟法第33條第1項第2款所謂足認法官執行職
    務有偏頗之虞之情形，係指法官於訴訟標的有特別利害關係
    ，或與當事人之一造有密切之交誼或嫌怨，或基於其他情形
    客觀上足疑其為不公平之審判者而言。若僅憑當事人之主觀
    臆測，或不滿法官進行訴訟遲緩，或認法官就其聲明之證據
    不為調查、鑑定或指揮訴訟欠當，或未依其請求為如何之裁
    判，則不得謂其有偏頗之虞，此有最高法院109年度台抗字
    第1048號裁定意旨可參照。次按，聲請法官迴避之原因，依
    民事訴訟法第34條第2項、第284條規定，應自為聲請之日起
    ，於3日內提出能即時調查之證據以釋明之，如當事人未提
    出釋明之證據，法院自無裁定限期命其補正之必要。
二、本件聲請人聲請意旨略以：本院108年度簡上字第18號聲請
    人與黃新棟間侵權行為損害賠償事件，三位合議庭法官張紫
    能法官、張惠閔法官、毛崑山法官執行職務有偏頗之虞，聲
    請人於民國111年3月2日言詞辯論期日始知悉上情，為此依
    民事訴訟法第33條第1項第2款規定，當庭提起聲請上開三位
    法官迴避，並記載於筆錄，並於三日內具狀釋明完整理由。
    110年6月7日聲請人之民事聲請調查證據㈡狀所提證人為追加
    臺灣新北地方檢察署陳玟瑾檢察官為證人、追加交通部台灣
    鐵路管理局電務處副處長劉裕庭為證人，在111年3月2日言
    詞辯論期日，合議庭法官合議結果不要傳上述二位證人，此
    係違反民事訴訟法第286條與第297條規定，且審判長張紫能
    當庭說我們已經有心證，聲請人要求公布心證，審判長說不
    能公布。這兩位證人之調查證據結果，係對聲請人有利，本
    案事實真相才能夠釐清，且才能做後續之辯論及公正之判決
    。合議庭故意違反民事訴訟法第286條與第297條之規定，不
    傳訊兩位證人，就可看出執行職務有偏頗，嚴重不遵守程序
    正義，就會偏頗做實質之審判，若不傳訊上述兩位證人，就
    是故意忽略兩造間重大爭執且影響勝敗之關鍵證據，而對被
    上訴人有利會做出枉法判決，因此足認三位合議庭法官張紫
    能法官、張惠閔法官、毛崑山法官執行職務有偏頗之虞等語
    。
三、查聲請人聲請本案訴訟承辦三位合議庭法官迴避，並未提出
    任何證據釋明承辦法官對於本案訴訟之訴訟標的有何特別利
    害關係，或與當事人有何密切之交誼或嫌怨，或有何在客觀
    上足疑其為不公平審判之情事，已然無據。況當事人聲明之
    證據是否有調查必要及言詞辯論之開閉，均係法官指揮訴訟
    之職權行使，是承辦法官縱未依聲請人之聲請通知證人到庭
    作證，無論聲請人認為當否，均不能因此謂承辦法官執行職
    務有何偏頗之虞。揆諸前揭說明，聲請人聲請本案訴訟承辦
    之三位合議庭法官迴避，為無理由，不應准許，爰裁定如主
    文。
中　　華　　民　　國　　111 　年　　3 　　月　　18　　日
                民事第八庭    審判長法　官　黎文德
                                    法　官　陳翠琪
　　　　　　　　　　　　　　　　　　法　官　黃信樺　　　
以上正本係照原本作成
不得抗告
中　　華　　民　　國　　111 　年　　3 　　月　　18　　日
                                    書記官　林雅菁